【裁判字號】    89,訴,359
【裁判日期】    890512
【裁判案由】    毒品危害防制條例
【裁判全文】
臺灣彰化地方法院刑事判決                          八十九年度訴字第三五九號
    公  訴  人  臺灣彰化地方法院檢察署檢察官
    被      告  甲○○
右列被告因違反毒品危害防制條例案件，經檢察官提起公訴（八十八年度毒偵字第一
七一三號，八十九年度毒偵字第一一九、八０四號），及函送併案審理（八十九年度
毒偵字第一九一六號），本院判決如左：
    主  文
甲○○連續施用第壹級毒品，累犯，處有期徒刑壹年，扣案之注射針筒壹支，沒收之
；又連續施用第貳級毒品，累犯，處有期徒刑陸月，扣案之安非他命壹包（毛重零點
參公克），沒收銷燬之，扣案之玻璃吸食器壹支、安非他命過濾器壹組、塑膠鏟管伍
支及分裝袋參只，均沒收之；應執行有期徒刑壹年伍月，扣案之安非他命壹包（毛重
零點參公克），沒收銷燬之，扣案注射針筒壹支、玻璃吸食器壹支、安非他命過濾器
壹組、塑膠鏟管伍支及分裝袋參只，均沒收之。
    事  實
一、甲○○前曾因違反麻醉藥品管理條例等案件，經本院於民國八十四年九月二十一
    日判處應執行有期徒刑四年確定，於八十八年五月八日縮短刑期執行完畢。前又
    因施用毒品案件，經本院以八十八年度毒聲字第二七三五號裁定送觀察、勒戒後
    ，因無繼續施用毒品之傾向，由台灣彰化地方法院檢察署檢察官於八十八年八月
    三十日以八十八年度偵字第四七一二號、毒偵字第一九七、二七一號為不起訴處
    分確定。詎仍不知悔改，又基於施用第一級毒品之概括犯意，自八十八年十二月
    二十二日起至八十九年二月二十五日止，在彰化市○○路橋下某處，連續約五至
    六次，以將海洛因摻入香煙中再予吸用及以施打手臂（一次）之方式，施用第一
    級毒品多次；又另行基於施用第二級毒品之概括犯意，自八十八年十一月十三日
    起至八十九年二月二十二日止，約七、八次，連續多次在同前開處所，以將安非
    他命置於玻璃管內加熱後產生煙霧再予吸用之方式，施用第二級毒品安非他命多
    次。嗣為警分別於八十八年十一月十五日七時三十分許，在彰化市○○里○○路
    六號前，於八十八年十二月二十三日清晨五時四十五分許，在彰化市○○路一九
    五巷、成功路口，於八十九年一月二十八日十五時許，在彰化市○○路○段一七
    一號前，及因為列管毒品人口，經彰化縣警察局彰化分局通知於八十九年二月二
    十五日十七時許到場實施採尿而查獲，並分別扣得其所有供施用毒品之玻璃吸食
    器一支、安非他命過濾器一組、塑膠鏟管五支、注射針筒一支、毒品分裝袋三個
    及第二級毒品安非他命一包（重約０．三公克）。甲○○經本院以八十八年度毒
    聲字第五五一一號裁定送臺灣彰化看守所附設勒戒所觀察、勒戒後，有繼續施用
    毒品傾向，另由本院以八十九年度毒聲字第一四五六號裁定送強制戒治，現於強
    制戒治中。
二、案經彰化縣警察局彰化分局報請台灣彰化地方法院檢察署檢察官偵查起訴及函送
    併案審理。
    理  由
一、訊據被告坦承前開犯行，且其四度為警查獲時，經採其尿液送檢，分別有甲基安
    非他命及海洛因還原為嗎啡之陽性反應，有彰化縣衛生局八十八年十一月二十日
    煙檢字第八八三五六二號（呈甲基安非他命陽性）、八十八年十二月三十一日煙
    檢第八八四０三三號（甲基安非他命及嗎啡均呈陽性反應）、八十九年二月十四
    日煙檢字第八九０六七號（呈甲基安非他命陽性反應）之煙毒尿液檢驗成績書及
    長昕生活事業股份有限公司新東分公司濫用藥物尿液檢驗報告（安非他命類及鴉
    片類均呈陽性反應）共四紙附卷可稽，此外復有被告所有供施用之第二級毒品安
    非他命一包（毛重０．三公克）及其施用毒品之器具玻璃吸食器一支、安非他命
    過濾器一組、塑膠鏟管五支、注射針筒一支、毒品分裝袋三個等扣案可資佐証，
    又被告前因施用毒品案件，經本院以八十八年度字第二七三五號裁定送觀察、勒
    戒後，認無繼續施用毒品之傾向，由台灣彰化地方法院檢察署檢察官於八十八年
    八月三十日以八十八年度偵字第四七一二號、八十八年度毒偵字第一九七、二七
    一號為不起訴處分確定，有不起訴處分書一紙在卷足憑。其於五年內再犯毒品危
    害防制條例第十條之罪，經裁定送觀察勒戒，認有繼續施用毒品傾向，由本院裁
    定送強制戒治，有本院八十八年度毒聲字第五五一一號、八十九年度毒聲字第一
    四五六號裁定各一紙及臺灣彰化看守所附設勒戒所八十九年三月九日彰所戒字第
    五三七號函送之證明書一份附卷可參，被告自白核與事實相符，其犯罪事證明確
    ，犯行洵堪認定。
二、核被告所為，係犯毒品危害防制條例第十條第一項之施用第一級毒品罪及同條第
    二項之施用第二級毒品罪。被告持有毒品均係供施用，其持有之低度行為應為施
    用之高度行為吸收，不另論罪，併予敘明。其分別施用第一、二級毒品之行為，
    均時間緊接，犯罪構成要件相同，顯皆係基於概括犯意為之，應均依刑法第五十
    六條連續犯規定論以一罪並加重其刑。被告前開所犯二罪間，犯罪構成要件不同
    ，行為互殊，顯係基於個別犯意為之，應予分論併罰。函送併案審理之八十九年
    度毒偵字第一九一六號，被告於八十九年二月二十五日採尿送驗結果呈海洛因及
    安非他命陽性反應部分，業據被告坦承於八十九年二月二十二日最後一次分別施
    用海洛因及安非他命，與前開起訴部分有連續犯關係，本院自得併予審究，並予
    敘明。被告甲○○前曾因違反麻醉藥品管理條例等案件，經本院於八十四年九月
    二十一日判處應執行有期徒刑四年確定，於八十八年五月八日縮短刑期執行完畢
    ，有臺灣高等法院被告全國前案紀錄表在卷可稽，其於刑之執行完畢後五年內再
    犯本件有期徒刑以上之罪，係屬累犯，依刑法第四十七條規定加重其刑。爰審酌
    被告犯罪動機、目的、手段、所生危害及犯後態度等一切情狀，分別量處如主文
    所示之刑，並定其應執行之刑。扣案之安非他命一包（毛重０．三公克），係違
    禁物，依毒品危害防制條例第十八條第一項前段規定，應沒收銷燬之。另扣案之
    注射針筒一支、玻璃吸食器一支、安非他命過濾器一組、塑膠鏟管五支及分裝袋
    三只，均係被告所有，並供其犯罪所用之物，業據其坦承在卷，均依刑法第三十
    八條第一項第二款規定，沒收之。
據上論斷，應依刑事訴訟法第二百九十九條第一項前段，毒品危害防制條例第十條第
一項、第二項、第十八條第一項前段，刑法第五十六條、第五十一條第五款、第四十
七條、第三十八條第一項第二款，判決如主文。
中      華      民      國      八十九      年      五    月    十二    日
                                        台灣彰化地方法院刑事第二庭
                                            法      官  王  紋  瑩
右正本證明與原本無異。
如不服本判決，應於判決送達後十日內向本院提出上訴狀( 須附繕本 )。
告訴人或被害人對於判決如有不服具備理由請求檢察官上訴者，其上訴期間之計算係
以檢察官收受判決正本之日期為準。
                                            法院書記官  鄭  秀  鑾
中      華      民      國      八十九      年      五      月  十七    日
毒品危害防制條例第十條：
施用第一級毒品者，處六月以上五年以下有期徒刑。
施用第二級毒品者，處三年以下有期徒刑。
毒品危害防制條例第十八條第一項：
查獲之毒品及專供製造或施用毒品之器具，不問屬於犯人與否，均沒收銷燬之。但
  合於醫藥或研究之用者，得不予銷燬。
前項合於醫藥或研究用毒品或器具之管理辦法，由法務部會同行政院衛生署定之。


司法院資訊處製作；財團法人民間司法改革基金會備份。
